【裁判字號】    95,聲再,2
【裁判日期】    950831
【裁判案由】    聲請再審
【裁判全文】
臺灣宜蘭地方法院民事裁定               95年度聲再字第2號
聲  請  人  乙○○
            甲○○
相  對  人  丙○○
                        16號.
上列當事人間聲請再審事件，再審原告對於本院民國95年3月22
日93年度簡上字第1號確定裁定提起再審之訴，本院裁定如下：
    主  文
再審聲請人之聲請駁回。
再審聲請費用由再審聲請人負擔。
    理      由
一、本件聲請再審之理由如附件所示。
二、查本件再審聲請人與再審相對人前因排除侵害案件，業經本
    院以92年度羅簡字第106號、93年度簡上字第1號判決再審聲
    請人乙○○應將坐落宜蘭縣三星鄉○里○段○○○段165之4
    地號內堆置之物清除或遷移，並不得有妨害再審相對人通行
    之行為，再審聲請人並應准由再審相對人刈除竹木枝葉，並
    整地清除影響通行之障礙物之方法開設道路，並經確定。惟
    因原確定判決正本所附之附圖，漏列附圖（一），故經於95
    年3月22日以93年度簡上字第1號裁定更正，因該裁定不得抗
    告，於95年4月9日送達再審聲請人而確定在案。再審聲請人
    於95年5月1日具狀表明不服上揭93年度簡上字第 1號更正裁
    定，並依據民事訴訟法第507條、第496條第1項第1款之規定
    ，主張原確定裁定有適用法規顯有錯誤之情形而聲請再審，
    請求廢棄前述之原確定裁定，是本件爰就其聲請是否有據，
    判斷如下：
（一）經查，本院93年度簡上字第 1號更正裁定乃於95年4月9日
      送達再審聲請人，此有送達證書在卷可參，是再審聲請人
      於95年5月1日聲請本件再審，並未逾法定期間，合先敘明
      。
（二）按民事訴訟法第496條第1項第 1款規定之適用法規顯有錯
      誤，係指確定判決違背法規或現存判例解釋者，或確定判
      決所適用之法規，顯然不合於法律規定，或與司法院現尚
      有效及大法官會議之解釋，或本院尚有效之判例顯然違反
      而言（最高法院71年台再字第 210號判例、86年度台再字
      第 102號判決參照）。又按判決如有誤寫、誤算或其他類
      此之顯然錯誤者，法院得依聲請或依職權以裁定更正，其
      正本與原本不符者，亦同，民事訴訟法第232條第1項定有
      明文。經查，本件再審聲請人與再審相對人間排除侵害之
      事件，原法院於94年8月15日所為93年度簡上字第1號之判
      決原本內，本即附有附圖（一）、（二），此觀之原判決
      內容有提及附圖（一）、（二）可知，且依主文第二項所
      載「如附圖（一）所示Ｅ部分，面積十七點二三平方公尺
      」，該所謂附圖（一）所示Ｅ部分面積，即與原判決正本
      所附之附圖所示Ｅ部分面積不符，而與裁定更正後所附之
      附圖（一）所示Ｅ部分面積相符，顯見原判決原本固附有
      附圖（一）、（二），而於判決正本卻漏未將附圖（一）
      附於判決內，則本件原判決之原本與正本顯有不符之情形
      ，故原法院依據再審相對人之聲請，將該判決正本與原本
      不符之部分，予以裁定更正，於法並無不合，自無違背法
      規或現存判例解釋之情形，尚非屬適用法規顯有錯誤。至
      再審聲請人又主張該更正裁定之附圖（一）係在91年 5月
      16日即已作成，且在做成該複丈成果圖時，根本未丈量是
      否丙○○確可在該路段開設道路等語，然再審聲請人此部
      分之主張，顯係就本院93年度簡上字第 1號排除侵害確定
      判決而為指摘，並非針對93年度簡上字第 1號更正裁定有
      何民事訴訟法第 496條所規定之再審情事為主張。此外，
      再審聲請人復未舉出本件確定裁定有何適用法規顯有錯誤
      之情形，從而再審聲請人主張本院93年度簡上字第 1號更
      正裁定之確定裁定有民事訴訟法第496條第1項第 1款之「
      適用法規顯有錯誤者」之再審事由，顯無可採。
三、綜上所述，再審聲請人以本院93年度簡上字第 1號確定裁定
    有民事訴訟法第496條第1項第 1款之情形，聲請再審，顯無
    理由，應予駁回。
四、依民事訴訟法第507條、第502條、第95條、第78條，裁定如
    主文。
中    華    民    國    95    年    8     月    31    日
                  臺灣宜蘭地方法院民事庭
                      審判長法  官  張軒豪
                            法  官  邱景芬
                            法  官  鄭貽馨
正本與原本無異。
本裁定不得抗告。
中    華    民    國    95    年    9     月    1     日
                            書記官  陳蒼仁


司法院資訊處製作；財團法人民間司法改革基金會備份。
